福建高等法院金門分院民事裁定　　　　　　94年度抗字第15號
抗　告　人　乙○○
相　對　人　甲○○
抗告人與相對人甲○○間聲請假執行事件，對於中華民國94年10
月12日福建連江地方法院94年度執更字第1 號裁定，提起抗告，
本院裁定如下：
    主  文
抗告駁回。
抗告訴訟費用由抗告人負擔。
    理  由
一、本件抗告意旨略以：抗告人已依福建金門地方法院九十年連
    簡字第二號確定判決，於九十四年六月六日執行完畢。則原
    審裁定理由謂「債務人應將連江縣南竿鄉介壽村商場五號房
    屋一樓廚房增建之隔間牆回復為第三人連江縣政府承租時之
    狀態。具體內容如下：(1)債務人應回復之狀態，應依福建金
    門地方法院九十年度連簡字第二號卷第一六九、一七二、一
    七三頁為之（如附件）。(2)前揭卷第一六九頁部分所示「斜
    線表示應拆除部份」，係以該圖所示斜線面積為投影基礎，
    自地面垂直投影至二樓頂所構成之立體範圍包含之建築物體
    （約略包含：增建一、二樓牆壁一○○公分部分，投影所及
    之樑柱、一樓至二樓樓梯、二樓樓地板、以及其他建築物體
    部分），並及於二樓頂石綿瓦部分（即前揭第一七二頁照片
    所示，惟僅限於投影所及部分）。」等情，實已超過福建金
    門地方法院九十年連簡字第二號確定判決範圍；又該建物存
    在迄今已逾二十四年，應受保護，且債務人對於執行名義成
    立前所存在之實體上權利存否有爭執等情；抗告人不服原審
    駁回其異議，因而提出本件抗告。
二、關於確定判決之執行，如其判決主文不明瞭，而所附理由已
    記載明晰，與主文不相牴觸者，自得參照該判決之理由為執
    行，否則將徒增訟累，此從司法院頒辦理強制執行事件應行
    注意事項第二條第三款規定旨趣可資佐證。職是執行法院自
    得本於法律確信，依個案之案情事實及執行命令所據之判決
    主文、判決理由，確認執行名義之範圍，殊難僅以當事人一
    方拘泥主文之用語，遽予指摘其不當。
三、經查，（一）相對人據以為強制執行名義之福建金門地方法
    院民事連江庭九十年連簡字第二號判決業已九十一年五月二
    十四日確定。上揭判決主文載明被告（債務人即本件抗告人
    ）應將坐落連江縣南竿鄉介壽村商場五號房屋，二樓內部隔
    牆回復原狀、拆除二樓屋外招牌、一樓廚房所增設隔間牆及
    將原來二樓外部窗戶回復為（向）連江縣政府承租之原狀。
    （二）雖上揭判決主文並未附複丈成果圖，然細核債務人所
    書立「切結書」之內容（附於福建金門地方法院民事連江庭
    九十年連簡字第二號卷第八頁），對照兩造於九十年十二月
    十二日、九十一年三月二十九日福建金門地方法院民事連江
    庭法官履勘現場時之陳述及所提之附圖、照片（九十年連簡
    字第二號卷一○六頁至一一二頁、第一六八頁至一七七頁）
    ，佐以原確定判決之法院於上揭判決理由五（三）中段，詳
    細載明「此外，經本院（現場）履勘現場，原告當場指認兩
    造所爭議部分，係二樓內部隔間牆、屋外招牌包含二樓外部
    窗戶經被告封死部分、『一樓廚房隔間牆』，此亦為被告所
    不爭執，可信為實在。」。則上揭判決主文縱有不明瞭之處
    ，確可依上揭判決之理由與所揭示之相關證據，以資確定。
    （三）承上，本件執行名義所應確定之執行範圍，可確定為
    ：「(一)債務人應回復連江縣南竿鄉介壽村商場五號房屋二樓
    內部與相鄰之介壽商場四號房屋二樓內部之隔間牆。(二)債務
    人應拆除連江縣南竿鄉介壽村商場五號房屋二樓屋外招牌。
    (三)債務人應將連江縣南竿鄉介壽村商場五號房屋二樓外部窗
    戶回復為連江縣政府承租之狀態。(四)債務人應將連江縣南竿
    鄉介壽村商場五號房屋一樓廚房增建之隔間牆回復為（向）
    第三人連江縣政府承租時之狀態。具體內容如下：(1)債務人
    應回復之狀態，應依福建金門地方法院90年度連簡字第2號
    卷第一六九、一七二、一七三頁為之。(2)前揭卷第一六九頁
    部分所示「斜線表示應拆除部份」，係以該圖所示斜線面積
    為投影基礎，自地面垂直投影至二樓頂所構成之立體範圍包
    含之建築物體（約略包含：增建一、二樓牆璧一○○公分部
    分，投影所及之樑柱、一樓至二樓樓梯、二樓樓地板、以及
    其他建築物體部分），並及於二樓頂石綿瓦部分（即前揭第
    一七二頁照片所示，惟僅限於投影所及部分）。(3)第一七三
    頁部分，因介壽商場五號建物已經有後門，故如拆除前揭(1)
    部分後，發現窗戶存在（須該窗戶足堪使用），債務人就窗
    戶即毋庸履行。（另拆除前揭(1)部分後，就介壽商場五號房
    屋二樓部分，債權人原雖請求回復如前揭卷第一七四頁照片
    ，惟此部分債權人已經表示不再請求，故債務人就此部分毋
    庸履行。）」則原審法院九十四年度執更字第一號執行命令
    就前述「(四)債務人應將連江縣南竿鄉介壽村商場五號房屋一
    樓廚房增建之隔間牆回復為（向）第三人連江縣政府承租時
    之狀態」所確認之前揭(1)(2)(3)執行內容，係法院依執行名義
    之判決主文及理由及前述卷頁切結書、兩造陳述、及照片與
    標示圖等為憑，自無抗告人所稱執行範圍逾執行名義之情形
    。（四）又抗告人所稱聲明異議，其理由係以上開執行範圍
    將拆除連江縣南竿鄉介壽村十鄰二四三號房屋之部分，惟該
    房屋係連江縣政府於七十年十月二十三日以（七○）連建字
    第九五二五號函准聲明人父親葉妹仔興建，迄今已存在逾二
    十四年，依法應受保護等語。經核抗告人所稱上情及及證據
    ，確已於本件執行名義之福建金門地方法院九十年度連簡字
    第二號審理程序中提出（見上揭卷第一二九頁第一至七行、
    同頁反面第三行、第一五一頁第四行、第一五六至一五八頁
    、第一六二頁、第一八六至一八七頁、第一九一頁、第一九
    三頁、第二一○頁反面倒數第五至二行），且為上揭確定判
    決所不採。本件執行名義之判決既已確定，抗告人自應受此
    確定判決之拘束，不得以該訴訟言詞辯論終結前已經提出之
    事實證據再為主張，亦見抗告之主張並無依據。
四、綜上所述，原審以本件抗告人之主張不可採，而駁回抗告人
    之聲明異議，於法並無不合，抗告意旨指裁定不當，求予廢
    棄，為無理由，應予駁回。
五、據上論結，本件抗告為無理由，應依強制執行法第30條之1
    、民事訴訟法第495 條之1 第1 項、第449 條第1 項、第95
    條、第78條，裁定如主文。
中　　華　　民　　國　　94　　年　　12　　月　　22　　日
                民事庭審判長法　官  蔡清遊
　　　　　　　　　　　　　　法　官  陳世宗
　　　　　　　　　　　　　　法　官  黃玉清
正本係照原本作成。
不得再抗告
中　　華　　民　　國　　94　　年　　12　　月　　23　　日
                            書記官  黃月瞳
